臺灣宜蘭地方法院刑事附帶民事訴訟判決
111年度附民字第267號
原      告  羅亦庭

被      告  吳征徽

            林華彥
            吳至勝

            賴彥佑


上列被告因本院111年度訴字第338號違反組織犯罪防制條例等案
件，經原告提起附帶民事訴訟，本院判決如下：
    主  文
原告之訴及假執行之聲請均駁回。
    事  實
一、原告主張：原告訴之聲明及陳述，如附件刑事附帶民事訴訟
    起訴狀所載（詳附件）。
二、被告吳征徽、林華彥、吳至勝、賴彥佑未為任何聲明或陳述
    ，亦未提出任何書狀。
    理  由
一、按提起附帶民事訴訟，應於刑事訴訟起訴後第二審辯論終結
    前為之，但在第一審辯論終結後提起上訴前，不得提起；又
    法院認為原告之訴不合法或無理由者，應以判決駁回之，刑
    事訴訟法第488條、第502條第1項分別定有明文。
二、經查，被告4人因違反組織犯罪防制條例等案件，經臺灣宜
    蘭地方檢察署檢察官提起公訴，由本院以111年度訴字第338
    號案件審理，因被告4人就被訴事實為有罪之陳述，經本院
    合議庭依刑事訴訟法第273條之1第1項規定，裁定由受命法
    官獨任以簡式審判程序進行審理，並於民國111年10月18日
    辯論終結，訂於111年11月3日宣判，此有上開日期之審判筆
    錄在卷可參。而原告於前開刑事案件辯論終結後之111年10
    月21日始向本院提起本件刑事附帶民事訴訟，此有附件起訴
    狀所載本院收文日期章戳為憑，堪認原告係在前開刑事案件
    第一審辯論終結後提起上訴前，提起附帶民事訴訟，依據首
    揭規定，原告所提刑事附帶民事訴訟非屬合法，應予駁回；
    而原告之訴既經駁回，其假執行之聲請即失所附麗，應併予
    駁回。然此程序駁回並無礙原告另循民事訴訟途徑提起訴訟
    之權利，即仍得另行提起民事訴訟，或於刑事案件上訴二審
    後，再行提起刑事附帶民事訴訟，附此敘明。
三、至原告對被告許心怡、李柔嫻、呂亭儀、張哲瑋、王浩雨、
    傅榆藺、許哲維、莊正威、李彥融、陳穆寬、呂皇樺、陳儒
    剛、汪明耀、李登瀚所提刑事附帶民事訴訟部分，因其等刑
    事案件部分尚未審結，是原告對被告許心怡、李柔嫻、呂亭
    儀、張哲瑋、王浩雨、傅榆藺、許哲維、莊正威、李彥融、
    陳穆寬、呂皇樺、陳儒剛、汪明耀、李登瀚提起刑事附帶民
    事訴訟部分，由本院另行審結，附此敘明。
據上論斷，應依刑事訴訟法第502條第1項判決如主文。
中　　華　　民　　國　　111 　年　　11　　月　　3 　　日
                  刑事第四庭　審判長法　官　林惠玲
                  　　　　　　　　　法　官　楊心希
　　　　　　　　　　　　　　　　　　法  官　游皓婷
以上正本證明與原本無異。
對於本判決如有不服，應於送達後20日內，向本院提出上訴狀（
應附繕本），但非對刑事訴訟之判決有上訴時，不得上訴。　　　　　　　　　　　　　　　　　　
                                    書記官   林欣宜
中　　華　　民　　國　　111 　年　　11　　月　　3 　　日